臺灣桃園地方法院刑事判決　　　　　　　 94年度簡上字第5號
上　訴　人　台灣桃園地方法院檢察署檢察官
被　　　告　丙○○　男　34歲（民國59年11月12日生）
　　　　　　　　　　　二號
上列上訴人因被告犯竊盜案件，不服本院桃園簡易庭93年度桃簡
字第1872號，中華民國93年11月19日第一審判決（聲請簡易處刑
案號：臺灣桃園地方法院檢察署93年度偵字第16716 號）提起上
訴，及檢察官移送併案（93年度偵字第19503 號），本院管轄之
第二審地方法院合議庭判決如下：
    主  文
原判決撤銷。
丙○○共同連續攜帶兇器竊盜，未遂，累犯，處有期徒刑伍月，
如易科罰金，以參佰元折算壹日。扣案之手套貳副、鐵剪貳支、
鋼索壹條沒收。
    事  實
一、丙○○曾因違反肅清煙毒條例案件，經本院以82年度訴字第
    99號判決判處應執行有期徒刑3 年7 月（施用海洛因部分判
    處有期徒刑3 年4 月、施用安非他命部分判處有期徒刑6 月
    ），上訴後，經臺灣高等法院於民國82年6 月22日以82年度
    上訴字第2806號判決上訴駁回確定，又因重利案件，經臺灣
    高等法院以85年度上訴字第3310號判決判處有期徒刑5 月，
    並由最高法院於86年10月16日以86年台上字第6137號判決駁
    回上訴確定，甫於91年1 月26日合併執行徒刑完畢。猶不知
    悔改，復與陳永富（業經本院以93年度桃簡字第1479號簡易
    判決判處有期徒刑6 月）共同基於意圖為自己不法所有之概
    括犯意聯絡，於(1)93年10月10日上午11時許，搭乘陳永富駕
    駛之車牌號碼ＬＡ─7035號自用小貨車，行經桃園縣大園鄉
    果林村三三鄰二七號前，見丁○○置放於該處之不鏽鋼門1
    片、鐵皮屋頂波浪板3 片等鐵材無人看管，2 人共同將前揭
    鐵材搬運至前揭自用小貨車而竊取得手。(2)旋再於同日下午
    1 時20分許，搭乘陳永富駕駛之前揭自用小貨車，前往大園
    鄉果林村三六鄰拔子林七一號，竊取甲○○所有之鐵輪胎10
    只後，隨即將竊得之上揭鐵材全部轉售予不知情之呂鳳蘭，
    賣得款項則朋分花用，嗣因甲○○於丙○○、陳永富駛離現
    場後尾隨追蹤並報警處理，而於同日下午2 時許，警員循線
    在大園鄉○○○○○道前攔查查獲。(3)又與陳永富復承前同
    一竊盜之概括犯意聯絡，於同年11月24日上午11時許，搭乘
    陳永富駕駛之車牌號碼ＬＤ─5373號自用小客車，前往大園
    鄉竹圍村海方厝一號桃園縣政府所屬之北區展覽館停車場旁
    水池，持其所有客觀上對人之生命、身體、安全構成威脅、
    具有危險性可為兇器之鐵剪2 支、鋼索1條 、手套2 副，由
    丙○○著手將纜線1 條之一方繫住前揭自用小客車車後鋼索
    ，另一方繫住置於上揭停車場水池旁內置於水管內之纜線，
    再由陳永富駕駛前揭自用小客車拉出纜線而欲竊取之，適於
    同日上午11時30分許，為現場巡邏警員查獲而未遂，並扣得
    其所有供竊盜所用之鐵剪2 支、鋼索1 條、手套2 副。
二、案經桃園縣警察局大園分局報告臺灣桃園地方法院檢察署檢
    察官聲請簡易判決處刑及移送併案審理。
    理  由
一、右揭犯罪事實，業據被告丙○○於警訊及偵、審中坦承不諱
    ，核與共犯陳永富於警詢、偵查中、被害人丁○○、甲○○
    於警詢中、證人呂鳳蘭、乙○○於警詢中陳述之情節相符，
    並有贓物認領保管單2 紙、照片共22張及鐵剪2 支、鋼索1
    條、手套2 副扣案足稽，是被告自白與事實相符，洵堪採信
    。
二、按刑法第321 條第1 項第3 款之攜帶兇器竊盜罪，係以行為
    人攜帶兇器竊盜為其加重條件，此所謂兇器，其種類並無限
    制，凡客觀上足對人之生命、身體、安全構成威脅，具有危
    險性之兇器均屬之，且祇須行竊時攜帶此種具有危險性之兇
    器為已足，並不以攜帶之初有行兇之意圖為必要。查本件被
    告自承當時係攜帶鐵剪2 支行竊（即上開事實一(3)部分），
    而扣案鐵剪2 支係屬鐵器，質地堅硬，如用以施暴、脅迫、
    抵抗，依一般社會觀念，皆足使人之生命、身體、安全受有
    危害，自堪認為兇器。是核被告就上開事實一(1)、(2)所為，
    均係犯刑法第320 條第1 項之普通竊盜罪，就上開事實一(3)
    所為，係犯刑法第321 條第2 項、第1 項第3 款攜帶兇器竊
    盜未遂罪。被告與陳永富就上開全部竊盜之犯行，有犯意聯
    絡及行為分擔，為共同正犯。被告就上開事實一(3)所示之犯
    行，雖已著手於犯罪行為之實施，然未取得財物即為警查獲
    ，為未遂犯，應依刑法第26條前段之規定減輕其刑。其先後
    三次竊盜犯行，時間緊接，觸犯基本構成要件相同之罪名，
    顯係基於概括犯意為之，其中雖有既、未遂之別，仍應依連
    續犯之規定論以一罪，並從一重攜帶兇器竊盜未遂罪，且依
    法加重其刑。末按被告曾因違反肅清煙毒條例案件，經本院
    以82年度訴字第99號判決判處應執行有期徒刑3 年7 月（施
    用海洛因部分判處有期徒刑3 年4 月、施用安非他命部分判
    處有期徒刑6 月），上訴後，經臺灣高等法院於82年6 月22
    日以82年度上訴字第2806號判決上訴駁回確定，又因重利案
    件，經臺灣高等法院以85年度上訴字第3310號判決判處有期
    徒刑5 月，並由最高法院於86年10月16日以86年台上字第61
    37號判決駁回上訴確定，甫於91年1 月26日合併執行徒刑完
    畢，此有臺灣高等法院被告全國前案紀錄表1 份附卷足憑，
    其前受有期徒刑執行完畢，於5 年內再犯本件最重本刑為有
    期徒刑以上之罪，為累犯，應依刑法第47條之規定加重其刑
    ，並依法遞加重其刑及先遞加後減之。
三、原審以被告竊盜犯行，事證明確，據以論罪科刑，認事用法
    固屬有據。惟查，被告上開事實一(3)所示之攜帶兇器竊盜未
    遂犯行，與前開檢察官聲請簡易判決處刑之犯罪事實既具有
    連續犯之裁判上一罪關係，原審於判決時未及審酌於此，僅
    就檢察官聲請部分逕以簡易判決處刑，亦有未洽。上訴意旨
    以原審對於未及審酌，請求撤銷原判決，為有理由，應由本
    院撤銷改判。爰審酌被告犯後坦承犯行，態度尚佳，並念被
    告竊之財物價值非鉅及犯罪所生之危害等一切情狀，量處如
    主文所示之刑，以資懲儆，並諭知易科罰金之折算標準。上
    開事實一(3)扣案之鐵剪2 支（見93年度偵字第19503 號偵查
    卷第24頁）、手套2 副、鋼索1 條，為被告所有且係供本案
    上開事實一(3)犯罪所用之物，業據被告於本院審理時中供明
    在卷，爰依刑法第38條第1 項第2 款之規定，予以宣告沒收
    。
據上論斷，應依刑事訴訟法第455 條之1 第3 項、第369 條第1
項前段、第364 條、第299 條第1 項前段，刑法第28條、第56條
、第321 條第1 項第3 款、第2 項、第47條、第26條、第41條第
1 項前段、第38條第1 項第2 款，罰金罰鍰提高標準條例第2 條
，判決如主文。
本案經檢察官李允煉到庭執行職務。
中　　華　　民　　國　　94　　年　　2 　　月　　22　　日
                    臺灣桃園地方法院刑事第一庭
                      審判長法  官  曾淑華
                            法  官  楊晴翔
                            法  官  黃梅淑
以上正本證明與原本無異。
本件不得上訴。
　　　　　　　　　　　　　　書記官　魏里安
中　　華　　民　　國　　94　　年　　2 　　月　　22　　日
附錄本案論罪科刑法條：
中華民國刑法第321條第1項第3款規定：
犯竊盜罪而有左列情形之一者，處六月以上、五年以下有期徒刑
：
三  攜帶兇器而犯之者。
